最　高　行　政　法　院　判　決
                                     100年度判字第2260號
再 審原 告  台灣中油股份有限公司
代　表　人　朱少華
訴訟代理人　蔡順雄　律師
          　曹詩羽　律師
          　陳品妤　律師
再 審被 告  財政部高雄關稅局
代　表　人　林清和
上列當事人間虛報進口貨物事件，再審原告對於中華民國99年12
月23日本院99年度判字第1356號判決，本於行政訴訟法第273條
第1項第1款事由，提起再審之訴，本院判決如下：
　　主  文
再審之訴駁回。
再審訴訟費用由再審原告負擔。
　　理  由
一、再審被告之代表人已由曾瑞育變更為林清和，並經其具狀聲
    明承受訴訟，核無不合，應予准許。
二、再審原告委由新中旅通運股份有限公司高雄分公司，於民國
    93年10月25日至95年7月27日，向再審被告報運觸媒6批（下
    稱系爭貨物，進口報單：第BD/93/WY43/3014號、第BD/94/U
    080/3048號、第BC/93/WM68/1501號、第BF/95/171/00255號
    、第BD/95/W884/0019號、第BD/AA/95/3199/7002號），原
    申報完稅價格依序為CIFTWD3,473,169元、21,838,528元、
    18,070,436元、1,549,108元、7,581,801元及8,934,325元
    ，為加速貨物通關，經再審被告准依關稅法第18條第1項規
    定，按再審原告申報事項，先行繳稅驗放，事後再加審查。
    嗣再審被告依海關緝私條例第42條第1項規定通知再審原告
    檢送相關資料供核，經依再審原告所提供採購合約、96年8
    月9日法律意見陳述書、96年7月19日談話筆錄等文件，查得
    系爭貨物之貴金屬鉑未加計於完稅價格內，其實際完稅價格
    應分別為CIFTWD9,713,281元、61,310,865元、82,308,362
    元、6,711,115元、36,855,539元及23,112,699元，認再審
    原告有涉及短報進口貨物價值，逃漏稅款情事，乃依加值型
    及非加值型營業稅法（下稱營業稅法）第51條及貿易法第21
    條第1項規定，追繳所漏稅款新臺幣（下同）8,016,887元（
    營業稅7,951,081元，推廣貿易服務費65,806元），並依營
    業稅法第51條第7款規定按所漏營業稅額各處3倍之罰鍰計23
    ,852,900元（計至百元止）；其中進口報單第BD/93/WY43/3
    014號及第BD/94/U080/3048號2批貨物部分，並另依海關緝
    私條例第44條追徵關稅（進口稅）457,124元，再依同條例
    第37條第1項第2款規定按所漏進口稅額457,124元處2倍之罰
    鍰計914,248元。再審原告不服，提起行政訴訟，案經原審
    97年度訴字第641號判決（下稱原審判決）駁回後，再審原
    告仍不服，提起上訴，本院審理中，兩造就進口報單：第BC
    /93/WM68/1501號、第BF/95/171/00255號、第BD/95/W884/0
    019號、第BD/AA/95/3199/7002號部分成立訴訟上和解而終
    結，其他部分則經本院99年度判字第1356號判決（下稱原確
    定判決）駁回上訴，再審原告猶未甘服，以原確定判決有行
    政訴訟法第273條第1項第1款事由，提起本件再審之訴。
三、再審原告起訴主張略以：再審原告向美商UOP LLC公司(下稱
    UOP公司)採購觸媒後，委託該公司向Johnson Matthey(下稱
    JM公司)購買白金，是再審原告報運貨物進口時，所應繳驗
    者，乃UOP公司簽發之費用商業發票及JM公司簽發之白金價
    格商業發票，乃涉二不同交易對象之二不同交易事實，再審
    原告未有繳驗偽造、變造或不實之發票或憑證之行為，僅係
    UOP公司之來貨商業發票及保險單未記載白金價格，而致單
    純漏報，與財政部關稅總局100年1月25日台總政緝字第1006
    002367號令所述「就同一交易事實製作多數之發票或憑證，
    而僅繳驗其一部」之虛偽不實之情形不同，並無海關緝私條
    例第37條第1項第2款「虛報價值」、第3款「繳驗不實之發
    票或憑證」等違章情事，原確定判決以再審原告違反該等條
    款，其適用法規顯有違誤。又再審原告系爭違章應適用財政
    部97年8月11日台財關字第09700325030號函釋免依海關緝私
    條例第37條第1項規定論罰，而未據原確定判決予以適用，
    亦有違誤。復依再審原告僅未將報運觸媒所含之白金價值計
    入完稅價格之違章情節，應有行為時稅務違章案件減免處罰
    標準第15條第2項第5款（98年6月17日修正改列同條項第11
    款）之適用；另原確定判決法院未告知再審原告財政部99年
    12月8日台財稅字第09904544720號函令內容，亦不合行政訴
    訟法第125條規定，而分別有未適用該等法令之違誤等語，
    爰求為判決廢棄原確定判決廢棄，並撤銷訴願決定及原處分
    。
四、再審被告則以：再審原告申報進口之觸媒及鉑，係再審原告
    以採購案號第CPC-4Q408E向UOP公司購得，經該公司分別開
    立2張發票，依關稅法第29條第3項第2款第1目規定，應將鉑
    貴金屬之價值計入完稅價格。再審原告未將該價值計入向再
    審被告誠實申報，亦未將鉑貴金屬費用之發票向再審被告誠
    實繳驗，涉誤導再審被告以為所申報價格即為該進口貨物之
    全部價值，有可歸責，並無行為時稅務違章案件減免處罰標
    準第15條、財政部97年8月11日台財關字第09700325030號令
    釋及98年3月11日台財關字第09800062780號令釋，免依海關
    緝私條例第37條第1項及營業稅法第51條第7款規定處罰之適
    用等語，資為抗辯，並求為判決駁回再審原告之訴。
五、本院查：
(一)、按確定判決有行政訴訟法第273條第1項第1款所規定：「適
    用法規顯有錯誤者」之事由，固得提起再審之訴。惟所謂「
    適用法規顯有錯誤」，係指確定判決所適用之法規顯然不合
    於法律規定，或與司法院現尚有效之解釋，或本院尚有效之
    判例顯然違反者而言，並不包括事實認定之爭議；至於法律
    上見解之歧異，再審原告對之縱有爭執，亦難謂為適用法規
    錯誤，而據為再審之理由，業有本院97年判字第360、395號
    及62年判字第610號判例可參。
(二)、原確定判決駁回再審原告前程序之上訴，略以：(一)、再審原
    告報運進口報單第BD/93/WY43/3014號、第BD/94/U080/3048
    所示貨物，未經加計貴金屬鉑價值於申報之完稅價格內，其
    實際完稅價格應分別為CIFTWD9,713,281元、61,310,865元
    ，再審被告認再審原告有短報進口貨物價值，逃漏稅款情事
    ，依營業稅法第51條及貿易法第21條第1項規定，追繳上述
    所漏稅款及裁處罰鍰，業經原審審理結果認無不合，並說明
    其得心證之理由，核無理由不備、不適用法規或所適用之法
    規與該案應適用之現行法規違背等違背法令情事。(二)、且再
    審原告向UOP公司購得上開貨物，經該公司分別開立2張發票
    ，則再審原告於報關當時，即應據實申報，其僅檢具其中價
    值較低之觸媒費用發票報關，價值較高之鉑金屬費用之發票
    部分，卻予隱匿，致生虛報貨物價值情事，縱無故意，亦有
    過失，其逃漏營業稅款事實明確，自無財政部97年8月11日
    台財關字第09700325030號函釋適用之餘地等情，亦經原審
    論明無誤。再審原告主張其業已依法提示國外廠商於交易過
    程中，所提供之所有發票及憑證，且均屬真正，辦理申報作
    業，縱有漏列，尚無海關緝私條例第37條第1項第3款繳驗不
    實憑證之情事，當免依營業稅法第51條第7款規定處罰，原
    審判決未採，乃違背法令各節，乃係就原審取捨證據、認定
    事實之職權行使事項，以及業已論斷或駁斥其主張之理由再
    為爭執，係屬法律見解歧異問題，均難謂為原審判決有違背
    法令之情形。是原審判決認再審被告就上開貨物之報運進口
    ，除依營業稅法第51條及貿易法第21條第1項規定，追繳再
    審原告所漏稅款，並依營業稅法第51條第7款規定裁罰外，
    另就違反海關緝私條例第37條第1項第2款虛報進口貨物價值
    之部分，依同條例第44條規定追徵關稅（進口稅）457,124
    元，再依同條例第37條第1項第2款規定按所漏進口稅額457,
    124元處2倍之罰鍰計914,248元，均無不合，並無判決違背
    法令之處等語，資為判斷之論據。
(三)、經核原確定判決所適用之法規與該案應適用之現行法規並無
    違背，亦與解釋判例不相牴觸。且原則上「最高行政法院之
    判決不經言詞辯論為之。」、「除別有規定外，最高行政法
    院應以高等行政法院判決確定之事實為判決基礎。」乃行政
    訴訟法第253條第1項、第254條第1項所明定，是原確定判決
    並未經言詞辯論為之；再審意旨主張原確定判決法院未依行
    政訴訟法第125條規定，告知再審原告財政部99年12月8日台
    財稅字第09904544720號令內容，並給予陳述意見之機會即
    為判決，顯有應適用該規定而不適用之適用法規錯誤情事云
    云，要無可採。至其餘再審理由，則無非係對原確定判決關
    於事實認定之事項為爭議，進而謂原確定判決有未依再審原
    告主張之事實適用法規之違誤，依上述規定及說明，亦無可
    取。從而，再審原告主張原確定判決有行政訴訟法第273條
    第1項第1款規定之再審事由，為無理由，應予駁回。又再審
    原告以行政訴訟法第273條第1項第13款事由提起再審之訴部
    分，本院另為移送之裁定，附此敘明。
六、據上論結，本件再審之訴為無理由。依行政訴訟法第278條
    第2項、第98條第1項前段，判決如主文。
中　　華　　民　　國　　100　 年　　12　　月　　29　　日
                    最高行政法院第四庭
                        審判長法官　藍　獻　林
                              法官　廖　宏　明
                              法官　林　文　舟
                              法官　胡　國　棟
                              法官　林　玫　君

以  上  正  本  證  明  與  原  本  無  異
中　　華　　民　　國　　100　 年　　12　　月　　30　　日
　　　　　　　　　　　　　　　書記官　吳　玫　瑩